行　政　法　院　判　決　　　　　　　　　　　　　八十七年度判字第一五○八號
　　原　　　告　金穎有限公司
　　代　表　人　甲○○
　　被　　　告　財政部高雄關稅局
右當事人間因虛報進口貨物事件，原告不服財政部中華民國八十七年一月十二日台財
訴第000000000號再訴願決定，提起行政訴訟。本院判決如左︰
　　主  文
原告之訴駁回。
　　事  實
緣原告於民國八十四年十一月二十八日委由宏達報關有限公司，向被告報運自鹿特丹
進口泰國、德國產製NEW PNEUMATIC TYRES OF RUBBER 乙批（進口報單第ＢＣ＼八四
＼Ｗ一二八＼○○七六號），申報完稅價格總計新台幣（以下除有特別標明者外，均
同）七○二、一七二元，被告以「先放後核」方式通關。嗣財政部關稅總局驗估處八
十五年八月十四日總驗緝二(三)字第八五一○○三二號函，以本案經查核原告公司帳冊
，發現申報價格與帳載資料不符，涉有低報貨價，繳驗不實發票之情事，並檢附價格
清表、轉帳傳票及進口產品成本計算表，請被告依法核處，被告依查得資料核計本案
實際完稅價格應為一、四一五、○三五元，計偷漏進口稅一○六、九三○元、貨物稅
一二三、五○三元，遂認原告顯有低報貨價、繳驗不實發票，偷漏進口稅一○六、九
三○元及貨物稅一二三、五○三元之違法行為，乃依據海關緝私條例第三十七條第一
項規定，科處原告所漏進口稅額二倍之罰鍰計二一三、八六○元，並依同條例第四十
四條規定追徵所漏稅款計二三四、三五四元；另依貨物稅條例第三十二條第十款規定
，科處所漏貨物稅額五倍之罰鍰計六一七、五○○元。原告不服，聲明異議及提起訴
願、再訴願，均遭駁回，遂提起行政訴訟。茲摘兩造訴辯意旨於次：
原告起訴意旨及補充理由略謂：一、原告所進口之貨櫃均由彰化銀行高雄分行依據國
外之 PROFORMA INVOICE開出 L\C ，並於貨到擔保背書後，交由報關行報關提貨，故
所有報關文件均由國外供應商交寄銀行之一手單據，並無開立不實發票之事。又原告
不能接受被告關於此案之完稅價格，因以此兩種價格等級相同或相似輪胎，在國際市
場上從未有如此高價售出，國內市場亦然，且原告係以一次三百條之數量批購。而原
廠固特異輪胎之型錄兼報價單，其輪胎為原價之六五折，由此可推算出其進口單價遠
低於原告之進口單價。因此原告帳列所支出之價格，實乃所售出價格毛利之一部分，
而非所謂之 F.O.B價格，亦無繳交不實發票之情事。被告之核估完稅價格一、四一五
、○三五元，原告亦無法依據資料合理算出。二、原告所帳列 T\T支出之價格，實乃
所售出價格毛利之一部分，而非所謂 F.O.B之價格，更不可能為傭金。又傭金一般合
理價格，或３，或５，絕無所謂合理傭金達以上者。三、另外請被告解釋，
為何有輪胎（規格 235\tor15） F.O.B DM226之市場價格﹖因為據查此規格國內之售
價均大約為三千元左右，而 F.O.B DM226，換成國內進口價大約為六千元，此不合理
之處，甚為明顯。四、綜上，請為判決將原處分及一再訴願決定撤銷等語。
被告答辯意旨略謂：一、按海關緝私條例第三十七條第一項所稱不實發票，係指發票
雖為供應商所開具，但發票所載價格並非真正交易價格之謂。本案原告報關時檢附之
發票，雖有銀行簽證，顯示確為供應商所開具，惟案經關稅總局驗估處查核原告帳冊
時，發現申報價格與帳載資料不符，原申報來貨各項單價（發票單價）C.I.F.，依序
為DM110及DM90，帳載來貨各項實際單價 F.O.B ，依序為DM226及DM110。且列明產品
買價除 L\C之銀行匯款外，另有 T\T之電匯款，有低報貨價之實據－此有轉帳傳票
暨「進口產品成本計算表」為證，上開計算表所列發票單價（原申報）與實際單價不
符，足證原告顯有繳驗不實發票之違法行為；又本案原告聲明異議後，被告為慎重處
理起見，再函請關稅總局驗估處複核，據該處函復複查結果：「該公司接受本處之估
價，請按原核定價格核估」。準此，本案原告繳驗不實發票事證甚明。又查關稅法第
十二條第四項明文規定由買方負擔之傭金及由買方提供賣方用於生產或銷售之勞務，
經合理攤計之金額，應將其計入完稅價格。是故，原告所稱「本公司帳列所支出之價
格」，亦即撥付給國內特定公司之款項，即或為傭金或勞務費用之支付（此為原告在
前救濟程序中所主張），亦不能因而卸免違法責任。另本案依據前述查得帳載之實際
單價核算本案 F.O.B 為DM 71,032，加計運費DM 1,113.61及保險費DM 160.74，合計
C.I.F.為 DM 72,306.35，報關時 DM匯率一九．五七，折合完稅價格計一、四一五、
○三五元，核算正確無訛。二、綜上論述，原告之訴為無理由，請予駁回等語。
　　理  由
按「報運貨物進口而有左列情事之一者，得情節輕重，處以所漏進口稅額二倍至五
倍之罰鍰，或沒入或併沒入其貨物：一、．．．三、繳驗偽造、變造或不實之發票或
憑證。．．．」及「有違反本條例情事者，除依本條例有關規定處罰外，仍應追徵其
所漏或沖退之稅款。」分別為海關緝私條例第三十七條第一項第三款及第四十四條前
段所明定。又「納稅義務人有左列情形之一者，除補徵稅款外，按補徵稅額處五倍至
十五倍罰鍰：一、．．．十、國外進口之應稅貨物，未依規定申報者。」復為貨物稅
條例第三十二條第十款所明定。本件原告於八十四年十一月二十八日委由報關行，向
被告報運自鹿特丹進口泰國、德國產製NEW PNEUMATIC TYRES OF RUBBER 乙批，申報
完稅價格總計七○二、一七二元，被告以「先放後核」方式通關。嗣財政部關稅總局
驗估處八十五年八月十四日總驗緝二(三)字第八五一○○三二號函，以本案經查核原告
公司帳冊，發現申報價格與帳載資料不符，涉有低報貨價，繳驗不實發票之情事，並
檢附價格清表、轉帳傳票及進口產品成本計算表，請被告依法核處，被告依查得資料
核計本案實際完稅價格應為一、四一五、○三五元，計偷漏進口稅一○六、九三○元
、貨物稅一二三、五○三元，遂認原告顯有低報貨價、繳驗不實發票，偷漏進口稅一
○六、九三○元及貨物稅一二三、五○三元之違法行為，乃依據海關緝私條例第三十
七條第一項規定，科處原告所漏進口稅額二倍之罰鍰計二一三、八六○元，並依同條
例第四十四條規定追徵所漏稅款計二三四、三五四元；另依貨物稅條例第三十二條第
十款規定，科處所漏貨物稅額五倍之罰鍰計六一七、五○○元。原告循序起訴謂其帳
列支出之價格，乃售出價格毛利之一部分，而非所謂之 F.O.B價格，更不可能為傭金
，其確無繳交不實發票之情事。又被告之核估完稅價格一、四一五、○三五元，原告
亦無法依據資料合理算出云云。查本案原告報關時檢附之發票，雖有銀行簽證，顯示
確為供應商所開具，惟經關稅總局驗估處查核原告帳冊時，發現申報價格與帳載資料
不符，原申報來貨各項單價（發票單價）C.I.F .依序為DM110及DM90，帳載來貨各項
實際單價 F.O.B、依序為DM226及DM110。且列明產品買價除 L\C之銀行匯款外，另有
T\T 之電匯款，有低報貨價之實據－此有轉帳傳票暨「進口產品成本計算表」為證
，上開計算表所列發票單價（原申報）與實際單價不符，足證原告顯有繳驗不實發票
之違法行為；又原告聲明異議後，被告再函請關稅總局驗估處複核，據該處函復複查
結果：「該公司接受本處之估價，請按原核定價格核估」。準此，原告繳驗不實發票
事證益明。另關稅法第十二條第四項明文規定由買方負擔之傭金及由買方提供賣方用
於生產或銷售之勞務，經合理攤計之金額，自應將其計入完稅價格。而被告依據前述
查得帳載之實際單價核算本案 F.O.B為DM 71,032，加計運費DM 1,113.61及保險費DM
160.74，合計C.I.F.為DM 72,306.35，報關時DM匯率一九．五七，折合完稅價格計一
、四一五、○三五元，其核算亦正確無訛。從而，原告各該主張，要非可採。原處分
及一再訴願決定俱無違誤之處。原告起訴意旨，非有理由，應予駁回。
據上論結，本件原告之訴為無理由，爰依行政訴訟法第二十六條後段，判決如主文。
中    華    民    國     八十七      年      七      月      三十       日
                    行 政 法 院 第 一 庭
                                審 判 長 評  事      黃  鏡  清
                                         評  事      黃  合  文
                                         評  事      高  秀  真
                                         評  事      藍  獻  林
                                         評  事      黃  璽  君
右  正  本  證  明  與  原  本  無  異
                                         法院書記官  邱  彰  德
中    華    民    國     八十七      年      七      月      三十       日
